【裁判字號】    97,訴,912
【裁判日期】    970522
【裁判案由】    違反毒品危害防制條例
【裁判全文】
臺灣彰化地方法院刑事判決               97年度訴字第912號
公  訴  人  臺灣彰化地方法院檢察署檢察官
被      告  甲○○
上列被告因違反毒品危害防制條例案件，經檢察官提起公訴（97
年度毒偵字第708號、第897號），本院依簡式審判程序，判決如
下：
    主  文
甲○○施用第一級毒品，累犯，處有期徒刑玖月。又施用第一級
毒品，累犯，處有期徒刑玖月。應執行有期徒刑壹年肆月。
    犯 罪 事 實
一、甲○○前因施用毒品案件，經本院以92年度毒聲字第36號裁
    定送觀察、勒戒後，認有繼續施用毒品傾向，復經本院以92
    年度毒聲字第667號裁定令入戒治處所施以強制戒治，並由
    臺灣彰化地方法院檢察署檢察官提起公訴，強制戒治部分，
    因認無繼續戒治之必要，經本院以92年度毒聲字第2330裁定
    停止戒治，所餘戒治期間，付保護管束，迄民國93年3月20
    日保護管束期滿未經撤銷而視為執行完畢。所涉刑案部分，
    則經本院以92年度訴字第477號判決判處有期徒刑7月確定，
    經送監執行，於93年8月24日縮短刑期執行完畢。詎仍不知
    悔改，於前揭強制戒治執行完畢釋放後5年內，分別基於施
    用第一級毒品海洛因之犯意，先後於96年12月10 日中午某
    時及97年1月10日上午10時許，在其位於彰化縣溪州鄉成功
    村中寮巷6號住所處，以將第一級毒品海洛因加水稀釋後置
    放於注射針筒中，注射於手臂之方式，施用第一級毒品海洛
    因各1次。嗣先為警於96年12月11日上午6時40分許持搜索票
    至上開處所執行搜索時查獲，經採集其尿液送驗，結果呈嗎
    啡陽性反應；復為警於97年1月10日上午11時40分許採尿送
    驗，結果亦呈嗎啡陽性反應，始知悉上情。
二、案經彰化縣警察局田中、北斗分局報請臺灣彰化地方法院檢
    察署檢察官偵查起訴，本院認有刑事訴訟法第273條之1第1
    項之情形，而改依簡式審判程序審理。
    理  由
一、按除被告所犯為死刑、無期徒刑、最輕本刑為3年以上有期
    徒刑之罪或高等法院管轄第1審案件者外，於刑事訴訟法第
    273條第1項程序進行中，被告先就被訴事實為有罪之陳述時
    ，審判長得告知被告簡式審判程序之旨，並聽取當事人、代
    理人、辯護人及輔佐人之意見後，裁定進行簡式審判程序；
    除簡式審判程序及簡易程序案件外，第1審應行合議審判，
    刑事訴訟法第273條之1第1項、第284條之1分別定有明文。
    本件被告甲○○所犯係死刑、無期徒刑、最輕本刑為3年以
    上有期徒刑或高等法院管轄第1審案件以外之罪，並於本院
    行準備程序時就被訴事實為有罪之陳述，本院合議庭依前揭
    規定，經評議結果，裁定改由受命法官獨任行簡式審判程序
    ，先予敘明。
二、上揭事實，業據被告甲○○迭於偵訊中及本院行準備程序與
    審理時均坦承不諱，且其先後於96年12月11日及97年1月10
    日為警查獲時所採取之尿液，經送鑑驗結果，確均呈嗎啡陽
    性反應，此有彰化縣警察局田中分局查獲嫌犯尿液編號與姓
    名對照表、彰化縣警察局北斗分局委託檢驗尿液代號與真實
    姓名對照認證單各1紙及詮昕科技股份有限公司96年12月24
    日、97年1月24日所出具之濫用藥物尿液檢驗報告共2紙附卷
    可稽，應認被告之自白應與事實相符，洵堪採信。再查，被
    告前因施用毒品案件，經本院以92年度毒聲字第36號裁定送
    勒戒處所觀察、勒戒後，認有繼續施用毒品之傾向，再經本
    院以92年度毒聲字第667號裁定送強制戒治，並由臺灣彰化
    地方法院檢察署檢察官提起公訴，強制戒治部分，經本院以
    92年度毒聲字第2330號裁定停止戒治，所餘戒治期間付保護
    管束，迄93年3月20日保護管束期滿未經撤銷，而視為強制
    戒治執行完畢等情，有臺灣高等法院被告前案紀錄表及臺灣
    彰化地方法院檢察署刑案資料查註紀錄表各1份在卷足憑，
    被告顯係於受強制戒治執行完畢釋放後，5年內再犯毒品危
    害防制條例第10條第1項之罪，依同條例第23條第2項規定，
    應依法論科。綜上所述，本件犯罪事證明確，被告前開犯行
    洵堪認定。
三、核被告2次所為，均係犯毒品危害防制條例第10條第1項之施
    用第一級毒品罪。被告為施用毒品而持有第一級毒品，其持
    有之低度行為應為施用之高度行為所吸收，均不另論罪。又
    被告上開2次施用海洛因之犯行，因犯意各別，且行為時、
    空非屬緊密，應予分論併罰。再查，被告因施用毒品案件，
    經本院以92年度訴字第477號判決判處有期徒刑7月確定，經
    送監執行，於93年8月24日縮短刑期執行完畢，有臺灣彰化
    地方法院檢察署刑案資料查註紀錄表及臺灣高等法院被告前
    案紀錄表各1份附卷可稽，被告於受有期徒刑之執行完畢後
    ，5年內故意再犯有期徒刑以上之罪，為累犯，應依刑法第
    47條第1項之規定，加重其刑。爰審酌被告前有施用毒品之
    不良素行，歷經強制戒治之執行程序後，仍未能徹底戒絕毒
    品，顯見其意志不堅，惟念其施用毒品乃自戕一己之身體健
    康，尚未危害他人，且犯後坦承犯行，暨其施用毒品之犯罪
    動機、目的、手段及其智識程度、生活狀況等一切情狀，分
    別量處如主文所示之刑，並定其應執行刑。
據上論斷，應依刑事訴訟法第273條之1第1項、第299條第1項前
段，毒品危害防制條例第10條第1項、第23條第2項，刑法第11條
前段、第47條第1項、第51條第5款，判決如主文。
本案經檢察官謝雨青到庭執行職務。
中    華    民    國    97    年    5     月    22    日
                  刑事第七庭  法  官  羅  永  安
以上正本證明與原本無異。
如不服本判決，應於判決送達後10日內，向本院提出上訴書狀，
上訴書狀應「敘述具體上訴理由」，並按他造當事人之人數附繕
本。「切勿逕送上級法院」。
中    華    民    國    97    年    5     月    22    日
                              書記官  魏  嘉  信
附錄本案論罪科刑法條全文：
毒品危害防制條例第10條
施用第一級毒品者，處6月以上5年以下有期徒刑。
施用第二級毒品者，處3年以下有期徒刑。


司法院資訊處製作；財團法人民間司法改革基金會備份。
